【裁判字號】    99,消債更,74
【裁判日期】    990823
【裁判案由】    更生事件
【裁判全文】
臺灣士林地方法院民事裁定            99年度消債更字第74號
債  務  人  甲○○
上列當事人聲請更生事件，本院裁定如下：
    主  文
債務人甲○○自中華民國九十九年八月二十五日下午五時起開始
更生程序。
命司法事務官進行本件更生程序。
    理  由
一、按債務人與金融機構協商成立者，不得聲請更生或清算，但
    因不可歸責於己之事由，致履行顯有重大困難者，不在此限
    。本條例施行前，債務人依金融主管機關協調成立之中華民
    國銀行公會會員辦理消費金融案件無擔保債務協商機制與金
    融機構成立之協商，準用前項之規定。消費者債務清理條例
    第151 條第5 項、第6 項分別定有明文。次按，債務人不能
    清償債務或有不能清償之虞，且無擔保或無優先權之債務總
    額未逾新臺幣（下同）1,200 萬元者，於法院裁定開始清算
    程序或宣告破產前，得向法院聲請更生，觀諸消費者債務清
    理條例第3 條、第42條第1 項規定自明。又法院開始更生程
    序之裁定，應載明其年、月、日、時，並即時發生效力。法
    院開始更生或清算程序後，得命司法事務官進行更生或清算
    程序，必要時得選任律師、會計師或其他適當之自然人或法
    人一人為監督人或管理人，復為同條例第45條第1 項、第16
    條所明定。
二、聲請意旨略以：伊有不能清償債務情事，前曾依照中華民國
    銀行公會會員辦理消費金融案件無擔保債務協商機制（下稱
    95協商）請求共同協商債務清償方案，並協商成立，協商條
    件為每月還款3 萬601 元。惟伊於民國97年3 月毀諾後，因
    95協商之債權人慶豐商業銀行股份有限公司已將其債權讓與
    慶銀資產管理股份有限公司，慶銀資產管理股份有限公司復
    將其債權讓與良京實業股份有限公司（下稱良京實業公司）
    ，致伊向最大債權金融機構萬泰商業銀行股份有限公司申請
    個別協商一致性方案，協商無法成立。故伊確係因不可歸責
    於己，致履行協商條件顯有重大困難。且伊無擔保或無優先
    權之債務總額未逾1,200 萬元，復未經法院裁定開始清算程
    序或宣告破產，爰向本院聲請更生等語。
三、經查，債務人所主張之上開事實，業據提出財團法人金融聯
    合徵信中心當事人綜合信用報告及協商前置專用債權人清冊
    （見本院卷第13至23頁）、勞工保險被保險人投保資料表（
    見本院卷第24至25頁）、97至98年度綜合所得稅各類所得資
    料清單及財產歸屬資料清單（見本院卷第26至28頁）、電子
    薪資袋影本（見本院卷第29至34頁、第60至64頁）、債務人
    全戶戶籍謄本（見本院卷第40至41頁）、中華民國銀行公會
    會員辦理消費金融案件無擔保債務協商機制協議書影本（見
    本院卷第42頁）、房屋租賃契約書影本（見本院卷第45至48
    頁）及生活支出繳費證明（見本院卷第49頁）等為證，核閱
    屬實。且經本院依職權向良京實業公司函查協商過程等情屬
    實，有良京實業公司99年7 月12日民事陳報狀在卷可考，堪
    認為真正。次查，債務人目前每月應領薪資為4 萬1,001 元
    （未加計年終獎金、績效獎金等），是以債務人每月收入，
    扣除內政部主計處公布99年度臺北縣每人每月最低生活費支
    出1 萬792 元後所餘，確不足以負擔協商金額及對良京實業
    公司之借款（良京實業公司受讓債權本金65萬7,909 元及利
    息、違約金、墊付費用等），債務人主張其有不可歸責於己
    之事由，致履行協商條件顯有困難，當屬實在。此外，債務
    人復查無消費者債務清理條例第6 條第3 項、第8 條或第46
    條各款所定駁回更生聲請之事由存在，則債務人聲請更生，
    應屬有據。揆諸首開說明，應予開始更生程序，並命司法事
    務官進行本件更生程序，爰裁定如主文。
中    華    民    國    99    年    8     月    23    日
                  民事第三庭  法      官  張國勳
上為正本係照原本作成。
本件不得抗告。
中    華    民    國    99    年    8     月    24    日
                              書  記  官  朱亮彰

司法院資訊處製作；財團法人民間司法改革基金會備份。
